【裁判字號】    96,訴,2511
【裁判日期】    970422
【裁判案由】    違反毒品危害防制條例
【裁判全文】
臺灣彰化地方法院刑事判決              96年度訴字第2511號
公  訴  人  臺灣彰化地方法院檢察署檢察官
被      告  丙○○
                    （現於臺灣彰化監獄彰化分監執行中）
指定辯護人  張啟富律師
上列被告因違反毒品危害防制條例案件，經檢察官提起公訴（96
年度偵字第9643、11156號）及移送併案（96年度偵字第11156號
），本院判決如下：
    主  文
丙○○所犯罪名及處罰，詳如【附表2】「所犯罪名及處罰」欄
所示，應執行有期徒刑拾貳年肆月。扣案分裝袋貳大包、電子
磅秤壹臺、葡萄糖捌包，均沒收之、未扣案販賣第一、二級毒
品所得新台幣貳萬伍仟壹佰伍拾元連帶沒收之，如全部或一部不
能沒收時，以其財產連帶抵償之、未扣案販賣第一級毒品所得
洋菸肆包連帶沒收之，如全部或一部不能沒收時，連帶追徵其價
額。
    事  實
一、丙○○前因竊盜案件，經本院92年度易字第643號判決判處
    有期徒刑4月，又因毒品案件經本院92年度訴字第1286號判
    決處有期徒刑9月、5月，上述3罪定應執行刑有期徒刑1年6
    月，民國（下同）94年3月3日假釋出獄，已於94年6月8日假
    釋期滿（構成累犯）。
二、丙○○明知海洛因、甲基安非他命係屬毒品危害防制條例第
    2條第2項第1、2款所列管之第一、二級毒品，不得非法持有
    或販賣，竟與甲○○（本院96年度訴字第2678號案件審理中
    ）共同基於販賣海洛因、甲基非他命以牟利之個別犯意聯絡
    ，自96年8月間起至10月11日止，在彰化縣大村鄉○○村○○路408巷85號甲○○住處，以【附表1】所示之價格，推由
    丙○○向購毒者收取金錢或洋菸後，交給屋內之甲○○取得
    海洛因、甲基安非他命，再由丙○○出面交付海洛因、甲基
    安非他命之方式，多次販賣第一、二級毒品海洛因予【附表
    1 】所示之購毒者。
【附表1】：
┌─┬───┬─────┬────┬─────────────┐
│編│販賣  │販賣時間  │交易地點│販賣毒品之種類、次數及價格│
│號│對象  │          │        │ （新臺幣）               │
├─┼───┼─────┼────┼─────────────┤
│1 │陳建志│於96年10月│彰化縣大│由丙○○出面交易海洛因，1 │
│  │      │11日下午1 │村鄉大橋│次，價金500元。           │
│  │      │時15分許  │村慶安路│                          │
│  │      │          │408 巷85│                          │
│  │      │          │號甲○○│                          │
│  │      │          │住處    │                          │
├─┼───┼─────┼────┼─────────────┤
│2 │黃世賢│於96年8月 │同上    │由丙○○先向黃世賢收取2000│
│  │      │間某日    │        │元，交給屋內之甲○○取得海│
│  │      │          │        │洛因、甲基安非他命各一包，│
│  │      │          │        │再由丙○○出面交付海洛因、│
│  │      │          │        │甲基安非他命各1小包給黃世 │
│  │      │          │        │賢，每包金額各1000元。    │
├─┼───┼─────┼────┼─────────────┤
│3 │吳正華│於96年10  │同上    │由丙○○出面交易海洛因，1 │
│  │      │月初某日  │        │次，價金原為1000元，然許益│
│  │      │          │        │郎只向吳正華收取到850元， │
│  │      │          │        │餘150元吳正華仍賒欠甲○○ │
│  │      │          │        │。                        │
├─┼───┼─────┼────┼─────────────┤
│4 │己○○│96年8月間 │同上    │由丙○○出面交易海洛因，10│
│  │      │起至10月11│        │次，每次價金1000元。      │
│  │      │日以前之某│        │                          │
│  │      │10日      │        │                          │
├─┼───┼─────┼────┼─────────────┤
│5 │廖家醮│自96年9月 │同上    │由丙○○出面交易海洛因，3 │
│  │      │間中旬之某│        │次，價金分別為1000元、500 │
│  │      │3日       │        │元、500元（其中一次500元  │
│  │      │          │        │交易者，廖家醮以現金300元 │
│  │      │          │        │及4包各價值50元之洋菸折抵 │
│  │      │          │        │支付。）                  │
├─┼───┼─────┼────┼─────────────┤
│6 │林世強│96年8月間 │同上    │由丙○○出面交易海洛因，6 │
│  │      │之某6日   │        │次，每次價金1000元        │
├─┼───┼─────┼────┼─────────────┤
│7 │戊○○│自96年8月 │同上    │由丙○○出面交易海洛因，4 │
│  │      │中旬起至9 │        │次，每次價金1000元        │
│  │      │月底之某4 │        │                          │
│  │      │日        │        │                          │
└─┴───┴─────┴────┴─────────────┘
三、嗣於96年10月11日下午1時20分許，在上開地點，為警持搜
    索票，當場查獲甲○○及丙○○共同販賣海洛因予陳建志，
    陳建志剛要騎機車離開，情急之下跌倒，從左手掌掉落一包
    海洛因（淨重0.06公克）到地上，由警方現場扣得，並由警
    方在甲○○上述住處搜得甲○○所有之葡萄糖8包、分裝袋
    2大包、電子磅秤1臺。
四、案經彰化縣警察局溪湖分局報告臺灣彰化地方法院檢察署檢
    察官偵查起訴。
    理  由
一、程序問題方面：
  (一)起訴及審理範圍之確定：
  1.按刑事訴訟法第268條規定：「法院不得就未經起訴之犯罪
    審判。」法院審理判決之範圍，原則上均依照檢察官起訴書
    所列範圍。雖然訴訟程序中會有審理範圍增加、減少之情形
    ，但依照同法第265條規定：「（第1項）於第一審辯論終結
    前，得就與本案相牽連之犯罪或本罪之誣告罪，追加起訴。
    （第2項）追加起訴，得於審判期日以言詞為之。」追加起
    訴需表明「追加」意旨，若未表明追加意旨而係以「更正」
    形式為之，當視更正之範圍是否已影響起訴事實之同一性而
    決定。又同法第269條規定：「（第1項）檢察官於第一審辯
    論終結前，發見有應不起訴或以不起訴為適當之情形者，得
    撤回起訴。（第2項）撤回起訴，應提出撤回書敘述理由。
    」撤回起訴書效力等同不起訴處分書，必須以書面方式為之
    ，若未以撤回書形式，僅以言詞更正，更正是否有效，則應
    視更正範圍是否以影響起訴事實同一性而定。
  2.公訴檢察官於本院審理中，就起訴事實有所更正，判斷如下
    ：
┌──┬────┬─────┬─────┬─────────────┐
│起訴│販賣對象│起訴書記載│公訴檢察官│本院之判斷                │
│書附│        │之販賣時間│之更正    │                          │
│表編│        │          │          │                          │
│號  │        │          │          │                          │
├──┼────┼─────┼─────┼─────────────┤
│4   │己○○  │自96年5月 │均更正為自│起訴書記載犯罪時間自96年5 │
│    │        │間某日起  │96年8月中 │、6月某日起，而被告丙○○ │
├──┼────┼─────┤旬起      │96年10月11日落網，所以起訴│
│5   │廖家醮  │自96年6月 │          │範圍當指「96年5月某日起至 │
│    │        │間某日起  │          │96年10月11日止」及「96年6 │
├──┼────┼─────┤          │月某日起至96年10月11日止」│
│6   │林世強  │自96年6月 │          │，而公訴檢察官更正後，範圍│
│    │        │間某日起  │          │縮小為「96年8月中旬起至96 │
│    │        │          │          │年10月11日止」，無礙被告防│
│    │        │          │          │禦，亦不影響於起訴事實之同│
│    │        │          │          │一性，故更正應予准許。    │
└──┴────┴─────┴─────┴─────────────┘
 (二)本判決所引用證據之證據能力：
  1.按被告以外之人於審判外之言詞或書面陳述，除法律有規定
    者外，不得作為證據，刑事訴訟法第159條第1項固定有明文
    。惟被告以外之人於審判外之陳述，雖不符第159條之1至第
    159條之4之規定，而經當事人於審判程序同意作為證據，法
    院審酌該言詞陳述或書面陳述作成時之情況，認為適當者，
    亦得為證據；當事人、代理人或辯護人於法院調查證據時，
    知有第159條第1項不得為證據之情形，而未於言詞辯論終結
    前聲明異議者，視為有前項之同意，同法第159條之5定有明
    文。查本案於本院準備程序時，檢察官、被告、辯護人，就
    本院下列所引被告以外之人於審判外之言詞或書面陳述均同
    意作為證據，且迄至本院審理調查證據時，亦未爭執下列證
    據之證據能力，本院審酌該等言詞陳述或書面陳述作成時之
    情況，並無非法取得等不適當之情形，且經本院於審判期日
    依法進行證據之調查、辯論，被告於訴訟上之程序權，已受
    保障，依刑事訴訟法第159條之5之規定，自有證據能力。
  2.本判決其他引用之被告警偵訊筆錄、本院他案審理筆錄、扣
    案證物、通聯紀錄等，檢察官、被告、辯護人等均同意其證
    據能力，故下列引用證據之證據能力並無疑問，併予說明。
二、認定事實所憑之證據及理由：
    被告丙○○於檢察官偵訊、本院審理中，對下列販售海洛因
    、甲基安非他命給陳建志、黃世賢、吳正華、廖家醮、林世
    強、戊○○之事實，均大致承認。惟否認是以透明夾鍊袋包
    裝直接交付證人黃世賢，辯稱甲○○會先以不透明紙張包裝
    後再囑託自己交給黃世賢，並辯稱從未販賣海洛因給己○○
    云云。經查：
  (一)販售海洛因給陳建志（即起訴書附表編號1）部分：
  1.證人陳建志係96年10月11日下午在彰化縣大村鄉○○村○○
    路408巷85號甲○○住處外，被埋伏之警察查獲其剛購買毒
    品出來，剛要騎機車離開，情急之下跌倒，從左手掌掉落一
    包白粉到地上，並經警方現場扣得，該包經鑑定確實為海洛
    因（淨重0.06公克），有法務部調查局鑑定書96年11月11日
    調科壹字第09623077970號鑑定書（影印附本院卷），警方
    並立即在甲○○住處搜索，發現葡萄糖8包、分裝袋2大包及
    電子磅秤1臺等稀釋海洛因再包裝予以賣出之工具。
  2.證人陳建志於本院97年4月3日96年度訴字第2678號另案審理
    中，具結證稱：「我朋友說去『萬宗』那邊找萬宗買海洛因
    ，就會有人拿海洛因給我。」「（是否有一個叫做丙○○的
    人？）有。」「我向丙○○說請他拜託向甲○○買海洛因。
    」「（那你如何知道去那邊向丙○○說買海洛因就可以買的
    到？）因為我去的時候，有一次是丙○○問我要做什麼，..
    我都直接說我要找『萬宗』買四號即海洛因，然後他們就說
    好，並叫我等一下，並且收錢進去屋內拿海洛因，再把海洛
    因拿出來給我。」「（丙○○交付給你的海洛因有幾次？）
    一次。」「（你所稱丙○○交付你購買的海洛因給你的這一
    次是否是在96年10月11日下午1時15分？）是的。這次也是
    我直接去甲○○位於大村鄉○○路408巷85號住處外，我騎
    機車到該處門外，丙○○就出來問我要做什麼，他可能是聽
    到我騎機車的聲音，我說要找萬宗拿海洛因，我所稱的拿指
    買的意思，丙○○對我說：『等一下，我進去拿』，這時候
    我就交5張100元鈔給丙○○，丙○○就進去屋內並將門關起
    來，他有叫我等一下，過了約三、四分鐘左右，丙○○就出
    來把海洛因交給我，這包海洛因的包裝是用透明夾鏈袋包裝
    ，直接可以看到白粉狀的海洛因，我正要離開的時候就被警
    方攔下。」等語，證人陳建志先前於96年10月12日警訊筆錄
    （警卷內）、96年10月12日檢察官偵訊中結證（96偵字第
    9643號卷P.7）之內容亦大致相同。且有上述扣案之海洛因1
    包，並有查獲過程之照片13張、及在搜索時指陳建志認掉落
    地面之毒品之照片等可資佐證（見警卷）。
  3.證人（查獲之警員）乙○○於本院審理時結證稱；「（本案
    如何查獲被告丙○○販賣海洛因及甲基安非他命？）第一次
    查獲是在10月11日我們在甲○○的住處，我們持搜索票當場
    查獲丙○○賣海洛因給陳建志。」「（當天為何會去現場？
    ）因為有人檢舉，我們持搜索票去。當時檢舉對象記得是甲○○.. 我們有線報在那裡出入的人都是吸食毒品的人，陳
    建志一到時，有敲門，等了一會兒陳建志就要離開」「後來
    發現陳建志要離開，我們就上前逮捕他，當時丙○○也在現
    場，後來進去屋裡也看到甲○○.. 最早發現丙○○販賣海
    洛因是這樣發現的。」等語，可證明警員埋伏而查獲丙○○
    販賣海洛因給陳建志之過程。
  4.被告丙○○對上述事實亦坦白承認，故綜上所述，被告丙○○與共犯甲○○基於犯意連絡，於96年10月11日下午1時15
    分許，由丙○○出面交易海洛因1次給陳建志，金額500 元
    之事實，證據明確，已可認定。
  (二)販售海洛因、甲基安非他命給黃世賢（即起訴書附表編號2
    及併案意旨）部分：
  1.證人黃世賢於本院97年4月3日96年度訴字第2678號另案審理
    中結證稱：「（你還有提到96年8月中旬某日下午3點多，你
    去萬宗住處購買毒品的時候，因『東東』（按：辛○○）不
    在家，向一個叫『阿郎』即丙○○的人購買海洛因以及甲基
    安非他命各1000元一次？）是的。」「【我去的時候就遇到
    丙○○了，我對他說我要購買海洛因以及甲基安非他命，他
    回答我說他有，叫我等一下，我就先把2000元交給丙○○，
    丙○○有進入屋內拿毒品兩包出來給我，1包是海洛因，1包
    是甲基安非他命，這兩包是透明夾鏈袋裝著，一看就知道，
    並沒有用不透明的紙包裝，然後我就其機車離開了。】」「
    我之前與丙○○就認識了。【那次我騎機車去，剛好丙○○
    在甲○○的田裡面種田，丙○○問我要做什麼，他直接問我
    要男生或女生，所以我就知道可以跟他表明購買兩種毒品，
    我直接跟他說我兩種都要。】」「（你剛剛所說的.. 『阿
    郎』，是否為.. 在警詢指認的丙○○？）是的。」「（96
    年8 月中旬丙○○交給你海洛因、甲基安非他命，該次有無
    其他人參與？）丙○○在田裡面叫我在田這裡等，他進去屋
    內拿海洛因、甲基安非他命交給我，這次我沒有跟其他人接
    觸。」等語，與證人黃世賢先前於96年11月17日警訊筆錄陳
    述（96偵字第9643號卷P.39以下）、96年11月19日檢察官偵
    訊中結證陳述（96偵字第9643號卷P.68以下）、96年12月5
    日檢察官偵訊中結證陳述（96偵字第9643號卷P.199以下）
    之內容吻合。
  2.證人黃世賢前於94年間，就有因施用第一級毒品（本院94
    年訴緝字第41號判決）、第二級毒品（本院94年員簡字第
    475號判決）被判刑確定之前科紀錄（見本院卷內之前案記
    錄表），96年間仍然有施用一級毒品罪（臺灣高等法院台中
    分院96年度上訴字第1081號判決）、施用二級毒品罪（本院
    96年度易字第876號判決）判刑確定之紀錄，96年7月16日出
    監後，96年10月25日被採尿送驗仍呈現「嗎啡、可待因、甲
    基安非他命」等陽性反應（本院97年度訴字第34號判決）。
    故證人黃世賢是長期依賴海洛因、甲基非他命二種毒品之吸
    毒上癮者，其證稱同時購買二種毒品，亦與其施用習慣相符
    合。
  3.被告丙○○雖然承認96年8月間，販賣第一、二級毒品給黃
    世賢，但仍爭執當時甲○○先以不透明紙張包裝夾鍊袋後，
    才將該物品交給自己轉交證人黃世賢。然證人黃世賢清楚證
    述丙○○當時交付時是直接交付二只透明夾鍊袋，而且在田
    邊遇到丙○○時就表明「要拿男生及女生」（買海洛因、甲
    基安非他命之意），故被告丙○○對於交付物品其中有甲基
    安非他命，應清楚瞭解，並非在不知情狀況下拿了甲基安非
    他命給證人黃世賢。
  4.綜上所述，被告丙○○與共犯甲○○基於犯意聯絡，於96年
    8月間某日，由丙○○出面，同時交易海洛因及甲基安非他
    命各1小包給黃世賢，每包1000元，總計2000元之事實，已
    可認定。
  (三)販售海洛因給吳正華（即起訴書附表編號3）部分：
  1.證人吳正華於96年11月21日檢察官偵訊中結證（96偵字第
    9643號卷P.84以下）：「（你如何知道可以跟他們購買毒品
    ？）朋友介紹我跟『東東』（按：辛○○）購買的，之後一
    次『東東』不在，『阿郎』在場，我就跟『阿郎』購買。」
    「【（從何時開始跟阿郎購買的？）確實時間忘記了，約是
    在96年10月初早上7點半左右，我去找『東東』要購買海洛
    因，結果他不在，我就向在場的『阿郎』購買，當時甲○○
    也在家裡面，但甲○○沒有看到我跟『阿郎』交易，因為我
    在甲○○住處的外圍向『阿郎』購買，我這次跟『阿郎』買
    1000元的海洛因，我只有跟『阿郎』買過這一次海洛因。
    】」「（提示甲○○大村鄉○○路408巷85號相片，是否在
    該處購買海洛因的？）是的，該處是甲○○的住處，『東東
    』也是住在這裡，『阿郎』也有住這裡... 之後在不詳的時
    間我去向『東東』購買毒品，就沒有再看到阿郎。」等語，
    清楚指訴曾在甲○○住處外向被告丙○○購買一次海洛因，
    價金1000元；且其證稱96年10月間向丙○○購買一次海洛因
    後，再去該處就只見到『東東』辛○○而已，此供述與被告
    丙○○96年10月11日落網、辛○○96年12月12日落網之時間
    順序相吻合。又參照本院職權調閱之通聯紀錄顯示，共犯甲○○曾使用0000 000000手機，於96年7月25日之8時31分30
    秒，撥打給000000 000吳正華住家之室內電話，通話99秒（
    通聯紀錄見本院卷內），表示甲○○與吳正華確實相識。證
    人吳正華指訴向甲○○、丙○○等人購毒，亦有相當憑據。
  2.起訴書指控被告丙○○販賣給證人吳正華之該次行為，發生
    時間為「於96年9月間某日」，然證人吳正華於96年11月21
    日警訊筆錄（96偵字第9643號卷P.72）及上述檢察官偵訊筆
    錄，均指訴向丙○○購買海洛因時間為「96年10月初」，應
    以證人證述之時間為準。又證人吳正華95年10月3日出監後
    ，96年8月16日被查獲施用一、二級毒品（臺灣彰化地方法
    院檢察署檢察官96年度毒偵字第2294、2421號起訴書參照）
    、96年9月10日被查獲施用一級毒品（本院96年度訴字第
    2072號判決參照參照）、96年11月6日被查獲施用一級毒品
    （臺灣彰化地方法院檢察署檢察官96年度毒偵字第6266號起
    訴書參照），確實是不斷沈溺施用毒品之人，其證述向甲○○、丙○○等人購買海洛因，亦有上述通聯顯示其與甲○○
    確實認識，亦無陷害甲○○、丙○○之動機。
  3.被告丙○○於96年11月28日第二次警訊筆錄（96偵字第9643
    號卷P.173）陳稱：「（…吳正華指證：他於96年10月初某
    日…向你購買海洛因新台幣1000元，…是否屬實？…）我認
    識吳正華，他當時是到甲○○住處交新台幣850元給我，我
    就將錢交給甲○○，甲○○就將海洛因毒品交給我，再由我
    將海洛因毒品交給吳正華，而甲○○罵我為何金額只有850
    元而已，我才告訴甲○○說吳正華只有拿850元給我。」等
    語，在本院審理之訊問事實程序中，亦陳稱只有向吳正華收
    取到850元，還賒欠150元。此部分證人供述與被告自白不相
    吻合，罪疑惟輕，自應認定實際販毒所得僅850元。
  4.故綜上所述，被告丙○○及共犯甲○○基於犯意聯絡，於96
    年10月初某日，由被告丙○○出面販賣交付海洛因給吳正華
    1次，已收取價金850元之事實，已可認定。
  (四)販售海洛因給己○○（即起訴書附表編號4）部分：
  1.證人己○○於96年11月22日檢察官偵訊中結證（96偵字第96
    43號卷P.99以下）：「（警訊筆錄時否實在？）實在。...
   （你施用的海洛因及安非他命來源為何？）我是跟『東東』
    購買的，東東是辛○○，她是我在KTV上班的同事。（你是
    何時跟東東購買的？）96年5月開始辛○○介紹我跟甲○○
    、丙○○認識，另外一個叫綽號『阿昌』。」「我跟丙○○
    買了十幾次」「（你跟丙○○買海洛因時是交易多少錢？）
    每次1000 元，他的海洛因是從甲○○客廳的椅子下拿出來
    的，他拿給我的時候已經分裝好了。」「（…是否都一手交
    錢一手交貨？）是的，都在家裡面當場交易。（『阿昌』、
    『東東』、丙○○跟你交易完後，把錢交給誰？）我有看過
    『阿昌』、『東東』跟我交易毒品後，把金錢轉交給甲○○
    。」等語，以及先前在96年11月22日警訊筆錄（96偵字第
    9643號卷P.88）中陳稱：「（你所施用之安非他命及海洛因
    毒品如何而來？）我所施用之海洛因及安非他命毒品都是向
    甲○○、丙○○、辛○○及另一名綽號『阿昌』之男子購買
    的。」「甲○○、丙○○、辛○○及綽號『阿昌』之男子都
    在彰化縣大村鄉大橋村甲○○的住處販賣毒品。」「我與辛○○是在KTV上班的同事，辛○○也知道我有在吸毒，她跟
    我說『萬宗』那裡拿毒品比較便宜」「當時我每天上班可賺
    得2000元，因此幾乎每天都到彰化縣大村鄉○○村○○路
    408巷85號甲○○的住處購買海洛因，每次都買1000元，我
    向丙○○購買海洛因約有10次，也都在甲○○的住處」「（
    …如何交易毒品？）我們事先並沒有以電話聯絡，都是直接
    到甲○○的住處找他們購買海洛因，我將錢交給他們四個人
    當中其中一個人之後，向我收錢的人會將海洛因交給我。」
    等語，前後相符，就其向購買丙○○購買之次數、地點、金
    額、毒品種類、認識之經過等前後供述吻合。而證人己○○
    93年9月1日毒品案件服刑完畢出監後、96年2月16日被查獲
    施用第一級毒品（本院96年度訴字第512號判決）；96年8月
    3日被查獲施用一、二級毒品（本院96年度訴字第1819號判
    決）96年11月22日被查獲施用一、二級毒品（本院97年度訴
    字第154號判決）；96年12月4日、17日二度被查獲施用一級
    毒品（本院97年度訴字第563號判決）（以上事實有前科紀
    錄表及相關判決附本院卷可證），確實是長期毒品施用上癮
    者，且所述向丙○○、甲○○、辛○○等人購毒時間（最後
    一次是96年11月21日向辛○○購買海洛因），也與上述96
    年8月3日、96年11月22日等被查獲施用毒品之時間吻合。
  2.己○○於96年11月22日檢察官偵訊時，供稱向丙○○購買毒
    品時間為96年5月間起，此後才有甲○○、庚○○、辛○○
    等人加入販毒。其證稱丙○○販毒之時間，與被告丙○○供
    述96年8月間才加入販毒之陳述不符，此可能係因己○○記
    憶之錯誤，或因先後購買次數太多而混淆記憶中起始時間。
    但己○○陳述：96年10月22日自己結婚週年紀念日，自己去
    向甲○○購毒，96年11月初至21日共向辛○○購毒20次等陳
    述，與甲○○、辛○○各自於96年11月30日、96年12月12日
    落網之時間順序仍然吻合，不應僅憑其陳述丙○○開始販毒
    時間點錯誤而全盤否定警偵訊筆錄之可信度。
  3.證人己○○於本院審理中，突然翻供改稱：「（丙○○是否
    曾經販賣海洛因給你？）沒有。」「（你在偵查中證稱最早
    交易毒品的是丙○○，你是否有這樣說？）沒有那麼多次。
    次數我現在忘記了。最早與我交易毒品的人已經不知道是誰
    。（你剛才稱沒有那麼多次，是否意指確實有向丙○○購得
    毒品海洛因？）沒有。沒有跟丙○○買。」等語，先是說「
    沒有」向被告丙○○購毒，又說「沒有那麼多次」，意欲維
    護被告丙○○之心態可見一斑。而本院訊問證人己○○警偵
    訊陳述是否出於自由意識，證人己○○又回答並無遭受任何
    強暴脅迫（97年4月8日審理筆錄P.15），而在本院97年4 月
    3日96年度訴字第2678號另案審理時稱「（你與甲○○、辛○○、丙○○有何恩怨？）從來都沒有」「警察只有告訴我
    不差我一人指證他們」，所以才在警偵訊胡亂指控甲○○、
    辛○○、丙○○等人販毒云云（該次審理筆錄P.45-46），
    己○○既然與甲○○、辛○○、丙○○三人素無恩怨，怎會
    僅因警察說一句不差己○○一個人指控，就誣陷他人有販毒
    重罪？而且隨便亂說的購毒時間、地點、模式竟如此詳細，
    也與其他證人所指認甲○○集團之販毒模式也吻合？況且本
    院職權調閱之甲○○現存通聯紀錄，得知甲○○從不與陳建
    志、黃世賢、廖家醮、林世強、戊○○等購毒者通聯，甲○○也僅與證人吳正華通聯一次（96年7月25日8時31分30秒起
    通話99秒），與被告丙○○通聯一次（96年9月22日9時47分
    34 秒起通話72秒），但卻與己○○有如下通聯紀錄：
┌────────────────────┬──────────┬──┐
│  電  話                                │始話日期時間        │秒  │
├────────────────────┼──────────┼──┤
│0000000000甲○○→發話→000000000己○○ │0000-00-00之10:06:24│46  │
│0000000000己○○←受話←0000000000甲○○│0000-00-00之13:07:55│25  │
│0000000000甲○○→發話→0000000000己○○│0000-00-00之13:08:58│0   │
│0000000000己○○←受話←0000000000甲○○│0000-00-00之13:14:15│0   │
│0000000000甲○○→發話→0000000000己○○│0000-00-00之13:36:35│35  │
└────────────────────┴──────────┴──┘
    上述通聯顯示，甲○○連己○○住家及手機電話都知道，表
    示甲○○與己○○有相當不錯交情。而且96年10月28日密集
    通聯至己○○96年11月22日製作警訊筆錄止，時間也不到一
    個月，己○○有何動機突然改變態度而誣陷甲○○、辛○○
    、丙○○販毒？證人己○○審理中翻供否認購毒，其說詞漏
    洞百出，又與常理不符，自難採信其審理中之說詞。
  4.己○○於檢察官偵訊中稱向丙○○購買海洛因「十幾次」，
    警訊中說「約有10次」，僅有些微出入，罪疑惟輕，應認定
    為10次。故綜上所述，被告丙○○與共犯甲○○，基於犯意
    聯絡，自96年8月間起，由證人己○○出面交易海洛因給證
    人己○○，共10次，每次交易1000元之事實，證據明確，可
    以認定。
  (五)販售海洛因給廖家醮（即起訴書附表編號5）部分：
  1.證人廖家醮於本院97年4月3日96年度訴字第2678號另案審理
    中結證稱：「（你有無於96年11月23日在警詢中製作筆錄？
    ）有。（這次警詢筆錄之前，警察有沒有事先與你討論？）
    直接製作筆錄。」「（你稱96年9月中你到萬宗住處購買毒
    品的時候，萬宗介紹『阿郎』讓你認識，說以後可以找『阿
    郎』購買毒品，該次你是向『阿郎』購買海洛因嗎？）是的
    。甲○○介紹後，我就直接把錢交給『阿郎』，『阿郎』去
    屋內拿海洛因交給我，甲○○站在旁邊。（你是不是總共向
    ... 丙○○三次交易毒品？）是的。」「（.. 交易海洛因
    的地點都是在甲○○的住處嗎？）是的。」「（你說96年中
    旬第一次跟丙○○購買海洛因，另外兩次購買兩次的時間為
    何？）也是各相隔約1、2天。」「（你向甲○○、辛○○、
    丙○○購買海洛因，最後一次是向誰買？）丙○○是最後一
    次，是在96年9月。」「（你又為何可以記得向辛○○、丙○○購買海洛因的時間是在96年9月間？）是我現在入監服
    刑的施用毒品案件，96 年9月3日我有被採尿，所以我記得
    。那次驗尿所施用的海洛因就是向辛○○購買的。我是9月3
    日被採尿，至於何時購買海洛因我不記得了。丙○○的部分
    也是接著向辛○○買的那一陣子所購買的，所以我記得購買
    時間。」「（你每次交易都是在甲○○的住處嗎？）是的。
    （有無在甲○○住處附近的石頭自己找海洛因的交易模式？
    ）沒有。（上揭三人交給你的海洛因是否都是用透明塑膠夾
    鏈袋包裝交給你？）是的。」等語，與其先前96年11月23日
    警訊筆錄陳述（96偵字第9643號卷P.123以下）、96年11月
    23日檢察官偵訊中結證內容（96偵字第9643號卷P.135以下
    ），大致前後相符。廖家醮證稱96年9月3日被查獲施用海洛
    因（即本院96年度訴字第2077號判決之事實），該包毒品是
    向辛○○所購買，接著那一陣子下來就是向丙○○買，共購
    買三次，每次也都是相隔約1、2天而已，故可以清楚記憶向
    被告丙○○購買毒品之時間在96年9月中旬。起訴書記載丙○○販賣給證人廖家醮時間為96年6月間起，公訴檢察官更
    正為96年8月間起，均與證人證詞稍有出入，應以證人證述
    時間為正確。
  2.至於三次販賣海洛因之價格，證人廖家醮先前警、偵訊中均
    證述有500元或1000 元，於本院97年4月3日96年度訴字第
    2678號另案審理中證稱：「（你在警局說你與『阿郎』交易
    的金額有1000元的，有何意見？）時間很久了，我現在記憶
    比較不清楚，應該是我在警詢中所述比較正確。我現在回想
    ，丙○○的部分，應該是1000元的交易有一次，500元的交
    易有兩次」等語，證稱是2次500元、1次1000元。然被告丙○○於本院訊問事實程序中，陳稱：自己確實販賣3次海洛
    因給廖家醮，一次1000元、一次500元，另一次只收到300
    元現金及4包洋煙，都交給甲○○了，該4包洋煙各抵50元，
    故共抵200元等語（本院96年4月8日審理筆錄P.36），此部
    分與證人供述稍有出入，然丙○○自白內容又特別印象深刻
    ，且丙○○均不否認次數及金額，僅對支付方法有意見，並
    無動機就此做不實陳述，有特殊可信性，應採信被告丙○○
    之自白。
  3.綜上所述，被告丙○○與共犯甲○○基於犯意聯絡，於96年
    9月間，共三次由丙○○出面販賣交付三包海洛因給吳正華
    ，價金分別為1000元、500元、500元（其中200元以四包各
    價值50元之洋煙折抵）。事證明確，已可認定。
  (六)販售海洛因給林世強（即起訴書附表編號6）部分：
  1.證人林世強於本院97年4月3日96年度訴字第2678號另案審理
    中結證稱：「（是否於96年11月26日在溪湖分局製作警詢筆
    錄？）有的。」「（在做這份筆錄之前，警察有沒有事先與
    你討論過再做筆錄，還是當場直接製作筆錄？）是一邊問一
    邊製作。」「（請審判長提示證人96年11月26日警詢筆錄，
    全部內容，你有無在警詢中說過這些話的答話內容？）都實
    在，我有說過這些話，沒有人對我有不法的行為，都是出於
    我的自由意志所言。」「（你在甲○○的住處，是先與丙○○或辛○○購買海洛因？）丙○○。（你一開始朋友介紹你
    向萬宗買，而且一開始你也是與萬宗購買海洛因，為何...
    在同一個交易地點，你向丙○○交易購買海洛因呢？）【因
    為我去甲○○家時，就碰到丙○○也在該處，我就拿出1000
    元，沒有說什麼，丙○○就叫我在外面等。不用說丙○○就
    知道我要購買海洛因。】（在該第一次向丙○○購買海洛因
    之前，你是否認是丙○○？）認識。他都在甲○○家住處，
    是在甲○○住處認識的。」「（你稱96年7月中旬在甲○○
    住處開始向丙○○購買海洛因，到96年8月初總計六次，時
    間各是何時？）我忘記了，大約是相隔2、3天一次，次數是
    6次。」「與丙○○交易，也是每次購買1000元。」「（有
    關你剛才所述，你向.. 丙○○.. 購買的時間、次數如何能
    夠記得？）我是憑我的記憶，我的記憶普通，購買毒品這段
    期間沒有什麼特殊事情發生。」「（丙○○稱他是在96年8
    月中旬才開始有幫甲○○販賣海洛因，並將海洛因交給買者
    ，你能確定丙○○交給你海洛因的時間是在96年7月中旬？
    ）【我只記得是在7、8 月間，時間應該是丙○○所說的才
    對。總共次數是6次，各相隔2、3天一次，這6次沒有冤枉他
    。】」「（照片上之人是否你所稱的丙○○？提示丙○○今
    日在法警室拍攝之照片）是的。」等語，與其先前96年11月
    26日警訊筆錄（96偵字第9643號卷P.143以下）、96年11月
    26日檢察官偵訊中結證（96偵字第9643號卷P.154以下）內
    容，除時間有所更正外，其餘內容前後大致相符。
  2.證人林世強95年9月9日服刑出監後、先後於96年3月26日被
    查獲施用一級毒品（本院96年度訴字第986號判決）、96年5
    月11日再度被查獲施用毒品（本院96年度訴字第1914號判決
    ），96年10月29日再度入監服刑，確實是長期依賴海洛因成
    癮之吸毒者，其證稱密集向丙○○等人購買毒品，與其施用
    習慣相符。
  3.被告丙○○於偵查及審理中，亦坦白承認販賣海洛因6次給
    證人林世強，故綜上所述，被告丙○○於96年8月間某6日，
    與甲○○基於犯意連絡，由丙○○出面販賣交付海洛因給林
    世強，共達6次，每次價金1000元之犯行，事證明確，已可
    認定。
  (七)販售海洛因給戊○○（即起訴書附表編號7）部分：
  1.證人戊○○於96年12月6日檢察官偵訊中結證（96偵字第
    9643號卷P.213以下）：「（警訊是否實在？）實在。（你
    是施用什麼毒品？）海洛因。（你海洛因的毒品來源為何？
    ）向甲○○購買的。（另外是否還有跟其他人購買？）我朋
    友於96年4月初的時候，帶我去甲○○的住處，當時介紹我
    認識甲○○跟『東東』（按：辛○○）」「（另外有無跟庚○○、丙○○購買海洛因？）96年6月間甲○○有叫庚○○
    到他住處幫忙賣毒品，【另外丙○○是在8月間才幫甲○○
    賣毒品，因為庚○○在8月間回到他自已的住處賣毒品。】
    」【（向丙○○每次買多少錢？）也是1000元，約4、5次左
    右。】」「（你有無跟他們合資過金錢一起買過毒品？）沒
    有，是單純跟他們購買。」「（你是如何跟丙○○交易的？
    ）我錢先交給丙○○，他叫我先去附近逛一逛，再回到甲○○住處的門前橋墩上拿海洛因，他海洛因是用石頭壓著。」
    等語，與其先前於96年12月5日警訊筆錄之陳述（96偵字第
    9643號卷P.202以下）：「（你是於何時…購買毒品？）在
    96年4月初某日的下午4點左右，我一位朋友帶我至彰化縣
    大村鄉甲○○的住處，介紹我跟甲○○及綽號『東東』之女
    子辛○○認識」「【而丙○○是從96年8月中旬開始才在甲○○住處替甲○○賣毒品，我第一次向丙○○購買海洛因是
    於96年8月中旬某日下午3、4點左右，在甲○○住處向丙○○購買海洛因1000元，到96年9月底左右共在甲○○住處向
    丙○○購買海洛因4次。】（…如何交易？）在96 年4月初
   ，我開始向甲○○及辛○○購買毒品，都是先一手交錢一手
    交貨，後來在96年7月初，庚○○開始替甲○○賣毒品時，
    因為警察時常查緝，他們就改變交易毒品方式，都是先收錢
    後再叫我騎機車至周圍逛逛，回來後再至屋前的圳溝前將橋
    墩的石頭拿開，自已拿取壓在石頭下的毒品。」等語前後一
    致。
  2.甲○○交易毒品之方式極為特殊，有些時候時先向購毒者收
    錢，然後叫購毒者四處看看有無警察後，再去橋墩石頭下拿
    海洛因，以防當場被警方查獲一手交錢一手交貨。而且警方
    96年11月22日、23日蒐證時，確實發現共犯甲○○會在住家
    前橋墩下石頭處埋藏物品，96年11月30日甲○○再度於橋墩
    下以落葉掩飾五包海洛因，正欲交易之際為埋伏之警員查獲
    （以上均有監視錄影翻拍畫面附於96年度偵字第11156號卷
    內可證），證人戊○○對於甲○○等人交易模式如此清楚，
    而且證人戊○○表示自己於偵查中「沒有人教我這麼說，也
    沒有人叫我要指證何人。」（本院96年度訴字第2678號甲○○販毒案件之97年4月3日審理筆錄P.69）。既然沒有人指示
    證人戊○○要如何供述，戊○○出於自由意識之陳述竟與事
    實如此吻合。加上被告丙○○一向自白是自96年8月間起在
    甲○○住處替甲○○販毒，而證人戊○○於上述檢察官偵訊
    中，所指稱丙○○參與販毒時間就是96年8月，時間竟也如
    此吻合，故表示戊○○偵查中證言應可採信。
  3.證人戊○○於本院翻供之陳述，不能採信：
  (1)證人戊○○於本院審理時，推翻先前警偵訊中陳述，改稱：
    「（你是否有向丙○○購買過海洛因？）沒有。（丙○○在
    甲○○、辛○○案件審理時作證稱他有販賣海洛因給你..）
    沒有，他沒有賣給我。（你在警、偵訊均稱有向丙○○購買
    海洛因是否如此？提示證人偵訊筆錄第213頁並告以要旨）
    是的。在警局製作筆錄是出於我的自由意識而為陳述，警察
    對我沒有強暴、脅迫的行為。我有說過警詢、偵訊筆錄所載
    的話。」「因為我當時毒癮發作，警察問我認不認識丙○○
    ，我當時毒癮發作我就隨便跟警察說丙○○有賣海洛因給我
    ，偵訊筆錄的情形也是一樣。」云云。證人戊○○若是隨便
    說說，絕不可能將甲○○的販毒模式說得如此清楚，也不可
    能正確吻合丙○○販毒之時間。戊○○於本院翻供之陳述，
    實難採信。
  (2)被告丙○○96年10月11日落網羈押後，甲○○並未被羈押，
    而甲○○繼續回到其住處以相同模式販毒，經警方長期監拍
    後，96年11月30日再度將甲○○逮捕，由本院收押至今。而
    本案大部分購毒者與甲○○、丙○○等人都沒有通聯，警方
    卻能一一釐清購毒者有黃世賢、吳正華、廖家醮、林世強等
    人，並於96年10月27日、96年11月21日、96年11月23日、96
    年11月26日將上述人員通知或借提製作警詢筆錄，釐清上述
    購毒網絡，所憑藉的不是被告丙○○或共犯甲○○等人之供
    述，而是證人戊○○之指認。此參照證人（警員）黃俊聖於
    審理時結證稱：「96年10月12日我們移送丙○○羈押之後又
    有一個證人戊○○到偵查隊向我及張瑞倉陳述她曾經到甲○○那邊買毒品，賣毒的對象有丙○○、『東東』」「戊○○
    是我印象中在製作筆錄當天在舊館派出所遇到她，這是在移
    送丙○○之後的幾天，她為何會去舊館派出所的情形我不清
    楚，她就問『阿郎』（即丙○○）是否被你們抓了，我說對
    ，當天有被移送販賣，她就說她也有到甲○○那邊跟『阿郎
    』買過毒品，又開始陳述到那邊購買毒品的人有哪些人。我
    們就當天請她到偵查隊製作筆錄。」「（你所稱戊○○的警
    詢筆錄是否是該份？提示96年12月5日戊○○警詢筆錄並告
    以要旨）不是，應該是更早的警詢筆錄。」「我記得印象中
    戊○○有說到的買者有黃世賢、吳正華、己○○、林世強。
    廖家醮我不確定戊○○是否有說到」「借提丙○○的時間有
    兩次，一次是96年11月27日、另一次是96年11月28日。在第
    一次借提之前就已經通知買者做好警詢筆錄，這些買者有五
    個指證指證丙○○販賣毒品。指證的人有黃世賢、吳正華、
    己○○、林世強、廖家醮。」「（戊○○在甲○○案件審理
    時證稱96年12月5日警詢筆錄，當時她毒癮發作隨便說說，
    是否如此？）不是，她當時精神正常，隨便說說不可能說得
    如此仔細。」等語，可知證人戊○○在96年10月11日丙○○
    落網後幾天，就主動向警方供述出甲○○集團的販毒網絡。
    而且本院將黃俊聖之證詞告知戊○○後，戊○○亦供稱：「
    （丙○○在96年10月11日被移送之後，警員是否在舊館派出
    所遇到你，並帶你去做指證筆錄？）有。我當時有告訴警察
    我去甲○○住處買毒的情形，也有說遇到其他人，但是我不
    知道是否是來買毒的人。（是否記得前開警詢筆錄是什麼時
    候製作？）不記得。但是是在我剛才所看的96年12月5日之
    前，所製作的筆錄。」等語，與黃俊聖所證述內容一致，證
    人戊○○既於96年10月起即積極配合警方偵辦，所供述出之
    黃世賢、吳正華、林世強、廖家醮等人也都承認確實向甲○○集團購毒，戊○○對警方而言是重要證人，警方不可能於
    警訊、偵查階段對戊○○不法取供。然為何戊○○於本院審
    理中突然翻供，辯稱以前所稱購毒情節都是亂講的云云，可
    能是事後受到某種壓力才翻供，故其審理時翻供內容不可採
    信。
  4.關於丙○○販賣海洛因給戊○○之次數、金額，證人戊○○
    警訊中稱「購買4次，每次1000元」，偵訊中稱購買「4、5
    次、每次1000元」，僅有些微出入，然被告丙○○於本院調
    查證人戊○○以後，自白稱：「我確實有賣證人戊○○海洛
    因兩次。好像是500元或是1000元不記得了。兩次相隔一星
    期，時間好像是96年8月中旬。」（96年4月8日審理筆錄P.
    21），訊問事實程序中又自白「我賣給他4次，每次各1000
    元」（同上筆錄P.36），先後自白之內容有所出入。故此部
    分應以證人戊○○警偵訊為準，認定為「購買4次，每次100
    0元」。又證人戊○○95年9月10日出監後，於96年4月3日、
    96年5月17日、96年6月12日、96年7月6日、96年7月10日、
    96年8月1日多次被查獲施用一級毒品（臺灣彰化地法院檢察
    署檢察官96年度毒偵字第2171、6092至6096號起訴書參照）
    ，故96年8月1日起被羈押至96年8月8日才釋放（前科紀錄表
    附卷可證），故其向被告丙○○購買海洛因4次之時間，當
    在96年8月8日以後，故被丙○○自白96年8月中旬起販賣海
    洛因給戊○○之陳述，時間應屬正確。戊○○最後一次向丙○○購買海洛因時間為96年9月底，已於其96年12月5日警訊
    筆錄時供述明確。
  5.綜上所述，被告丙○○與共犯甲○○基於犯意連絡，自96年
    8月中旬起至96年9月底，由丙○○出面與戊○○交易海洛因
    共4次，每次價金1000元之事實，事證明確，已可認定。
三、按毒品危害防制條例第4條第1、2項所謂販賣行為，不以販
    入後復行賣出為必要，只要以營利意思之為目的，而有販入
    或賣出二者其一之行為，即足構成（最高法院90年度台上字
    第1898號、第2046號、第7030號判決意旨參照）。本件被告
    丙○○乃是由共犯甲○○處取得毒品後，交付購毒者，並向
    購毒者收取現金後交付甲○○，而甲○○矢口否認販毒，當
    然不會供述購毒之成本及獲利情形，自無從查知其販賣該一
    、二級毒品而獲得具體利潤之金額為何。然按近年來政府為
    杜絕毒品之氾濫，對於查緝施用及販賣毒品之工作，無不嚴
    加執行，販賣毒品罪又係重罪，設若無利可圖，衡情當無輕
    易甘冒被查獲移送法辦危險之理，且每次買賣之價量，既會
    隨時依雙方關係之深淺、當時之資力、需要之程度及對行情
    之認知等因素而為機動地調整，因之販賣之利得，除經坦承
    犯行，或帳冊價量均臻明確外，委難察得詳情，職是之故，
    縱未確切查得販賣賺取之實際差價，然除別有事證，足認係
    按同一價格轉讓，確未牟利外，尚難執此認非法販賣之事證
    有所不足，致知過坦承者難辭重典，飾詞否認者反得逞僥倖
    ，而失情理之平。而被告丙○○於96年11月28日第二次警訊
    筆錄（96偵字第9643號卷P.173）自白稱：「（你替甲○○
    販賣海洛因毒品酬勞如何計算？至今獲利多少？期間為何時
    ？）甲○○每天早上或晚上會拿1小包海洛因【價值新台幣
    500元】給我當作幫他販賣海洛因的酬勞」，丙○○從中獲
    取利益，分得海洛因施用，從中獲利之意圖十分明顯。加上
    被告丙○○或共犯甲○○，該二人與購毒者彼此間並非至親
    ，甲○○豈願費心自甘承受重典，涉險與購毒者為上開交易
    行為，其間所為，若非為牟利，自無可能。是被告丙○○與
    共犯甲○○，販賣海洛因、甲基安非他命之行為，確有營利
    之意圖，顯堪認定。故綜上所述，本案事證明確，被告丙○○與共犯甲○○，販賣第1、2級毒品之犯行，均堪認定。
四、論罪科刑：
  (一)按海洛因、甲基安非他命分別係毒品危害防制條例所定之第
    一、二級毒品，不得非法販賣，故核被告丙○○於如【附表
    1】所示之犯行，均係犯毒品危害防制條例第4條第1項之販
    賣第一級毒品罪（共26罪)；及犯毒品危害防制條例第4條第
    2項之販賣第二級毒品罪（共1罪）。被告丙○○96年8月間
    一次交付行為，同時交付海洛因、甲基安非他命給黃世賢，
    為一行為觸犯2罪名之想像競合關係，應從一重之販賣一級
    毒品罪名論處。起訴書雖未記載被告丙○○販售甲基安非他
    命給黃世賢部分，然甲基安非他命部分因想像競合之裁判上
    一罪，基於審判不可分原則，並為起訴效力所及，應予說明
    。又被告丙○○販賣第一級毒品海洛因、第二級毒品甲基安
    非他命前，持有第一級毒品、第二級毒品之低度行為，應各
    為販賣第一級毒品、第二級毒品之高度行為所吸收，均不另
    論罪。
  (二)被告丙○○與甲○○（本院另案審理中），就【附表1】之
    全部行為，被告丙○○為圖從中取得生活費用，受甲○○郎
    指示，出面交付毒品並收取對價，其已參與販賣第一、二級
    毒品犯行，而與之有犯意聯絡及行為分擔，亦甚明顯，均為
    共同正犯。
  (三)按數行為於同時同地或密切接近之時地實施，侵害同一之法
    益，各行為之獨立性極為薄弱，依一般社會健全觀念，在時
    間差距上，難以強行分開，在刑法評價上，以視為數個舉動
    之接續施行，合為包括之一行為予以評價，較為合理，則屬
    接續犯，而為包括之一罪（最高法院86年台上字第3295號判
    例可資參照）。本件被告丙○○於【附表1】之各次犯行，
    各次在時間差距上，可以分開，在刑法評價上，各具獨立性
    ，每次行為皆可獨立成罪，顯非於同時同地或密切接近之時
    地實施犯罪之接續犯。又按所謂集合犯，係指依一般社會通
    念，特定犯罪行為具有反覆實施之特性，立法者於制定刑罰
    法律之初，亦已認知該種行為類型之反覆性，而有意藉由法
    條中客觀構成要件之行為要素，含括上開具有反覆實施特性
    之數個犯罪行為，仍僅接受一次刑法之評價為已足。而販賣
    毒品罪，不論行為人或為零星偶一為之，或不間斷為之，行
    為人於行為終了時，即已達其營利目的，自難認立法者於制
    定刑罰法律之初，已認知販賣毒品行為必屬具反覆性之犯罪
    ，且有意藉由法條中客觀構成要件之行為要素，含括上開具
    有反覆實施特性之數個犯罪行為。況依94年2月2日總統令修
    正公布，並自95年7月1日施行之刑法，其修正既依據「刑罰
    公平原則」之考量，刪除有關連續犯之規定，並將含有連續
    犯性質之常業犯一併全數刪除（參見刑法修正草案總說明）
    ，則再以集合犯之概念評價多數販賣毒品之行為，即有不當
    。因此，本件被告之多次販賣毒品罪之行為，當無論以接續
    犯或集合犯之餘地，此時則應回歸一般刑法上行為單、複數
    之認定，而予論罪科刑，較稱妥適。是本件被告丙○○所各
    犯如【附表1】所示之販賣第一級毒品罪之26次犯行，犯意
    各別，行為互殊，應分論併罰。（其中一次販賣二級毒品罪
    ，因想像競合關係，僅從販賣一級毒品罪論處。）
  (四)加重、減輕事由：
  1.按被告丙○○有事實欄內之有期徒刑執行經過，94年6月8日
    假釋期滿視為執行完畢，有被告之臺灣高等法院被告全國前
    案記錄表可證，其於有期徒刑執行完畢5年以內再犯如【附
    表1】所示之罪，本應依照累犯規定，加重其刑，惟法定本
    刑為死刑或無期徒刑部分，則依法不得加重。僅得罰金刑部
    分依法加重其刑。
  2.證人保護法減輕其刑部分：
  (1)按最高法院95年度台上字第6012號判決：「證人保護法第14
    條第1項規定：『第二條所列刑事案件之被告或犯罪嫌疑人
    ，於偵查中供述與該案案情有重要關係之待證事項或其他共
    犯之犯罪事證，因而使檢察官得以追訴該案之其他共犯者，
    以經檢察官事先同意者為限，就其因供述所涉之犯罪減輕或
    免除其刑』。揆其立法目的，係藉刑罰減免之誘因，以鼓勵
    刑事案件之被告或犯罪嫌疑人，使其勇於供出與案情有重要
    關係之待證事項或其他共犯犯罪之事證，以協助檢察官有效
    追訴其他共犯。故在解釋上，自應以被告或犯罪嫌疑人翔實
    供出與案情有重要關係之待證事項或其他共犯犯罪之事證，
    因而使檢察官得以有效追訴其他共犯者，始有適用該規定減
    輕或免除其刑之餘地。」可資參照。
  (2)經查：在丙○○96年10月11日落網後至96年11月28日第一次
    承認販毒以前，均採否認犯罪之態度，然警方早已掌握黃世
    賢、吳正華、廖家醮、林世強等人購毒，並製作好警訊筆錄
    ，所憑藉的是證人戊○○之指認，已如前述。然在被告丙○○承認販毒以前，因甲○○至今也否認販毒，所以甲○○、
    丙○○二人如何分工，警方及檢察官於96年11月28日丙○○
    認罪以前，應不知悉。此參照證人丁○○○○於審理時結證
    稱：「（戊○○在96年11月12日於丙○○查獲販毒行為之後
    有在警局製作一份檢舉筆錄.. 那時戊○○的那份檢舉筆錄
    有辦法明確說出甲○○他們的犯罪分工嗎？）戊○○只是說
    她買毒品的過程，至於他們內部是何人出資、如何分工，因
    為戊○○那份警詢筆錄的內容我現在忘記了，我現在無法確
    認她在警詢筆錄有無說到這些。後來的買者也沒有說到販毒
    的分工情形，他們只有說到去到甲○○住處那邊向何人買毒
    品，分工的部分是丙○○在96年11月28日那天借提出去時才
    說出來的，只講到他與甲○○的部分。」等語，可知被告丙○○於96年10月11日落網後，於96年11月28日受檢察官偵訊
    時，檢察官諭知其就案件之重要事項、及共犯甲○○之犯罪
    事證，加以供述者，得適用上開法律減輕其刑，且被告丙○○亦積極供述其與甲○○之分工模式，確實使得檢察官可以
    有效追訴共犯甲○○，故被告丙○○所犯販賣第一級毒品罪
    名部分，均適用證人保護法第14條第1項規定，減輕其刑。
  3.適用刑法第59條酌減其刑：
    被告丙○○就販賣第一級毒品部分，依累犯加重，再適用證
    人保護法第14第1項減輕其刑後，刑度最輕仍為有期徒刑15
    年以上。然被告丙○○僅係受甲○○指揮，貪圖幾包海洛因
    施用。又按販賣第一級毒品罪名刑度極重，然同為販賣第一
    級毒品之人，其原因動機不一，犯罪情節未必盡同，或有大
    盤毒梟者，亦有中、小盤之分，甚或僅止於吸毒者友儕間為
    求互通有無之有償轉讓者亦有之，其販賣行為所造成危害社
    會之程度自屬有異，法律科處此類犯罪一律採取重刑。於此
    情形，倘依其情狀處以較輕之徒刑，即足以懲儆，並可達防
    衛社會之目的者，自非不可依客觀之犯行與主觀之惡性二者
    加以考量其情狀，是否有可憫恕之處，適用刑法第59條之規
    定酌量減輕其刑，期使個案裁判之量刑，能斟酌至當，符合
    比例原則。本件被告丙○○多次販賣第一級毒品海洛因，無
    視國家對於杜絕毒品危害之禁令，其行為固屬不當，應予非
    難，然被告販賣海洛因之對象尚僅有陳建志等7人，渠等原
    即有吸毒前科，被告前後販賣海洛因之數量，依其價錢估算
    ，獲利亦非至鉅，其犯罪之情節尚非至須以終身監禁或論處
    死刑之程度，僅因一時貪念，致罹重典，然相對於長期大量
    販賣毒品之大毒梟而言，其對社會治安及國民健康之危害顯
    然較小，綜上被告犯案情節觀之，倘仍各罪仍論處有期徒刑
    15年以上，仍屬失之過苛而不盡情理，不免予人情輕法重之
    感，且難謂符合罪刑相當性及比例原則，更無從與大毒梟之
    惡行有所區隔，是其犯罪情狀相較於法定之重刑，在客觀上
    足以引起一般人之同情，情節尚堪憫恕，若論處有期徒刑15
    年仍有情輕法重之憾，故再適用刑法第59條遞減輕其刑。
  (五)爰審酌被告丙○○正值青壯，不謀正業，吸毒上癮致無法正
    常工作維持家庭生計，只好淪落販毒，受甲○○指揮販賣海
    洛因、甲基安非他命牟利，動機不良，所為不僅殘害施用者
    身心健康，並往往衍生嚴重之家庭社會問題，復考其等分工
    地位中僅聽從指揮，販賣次數不多、獲利有限，及犯後於偵
    查中已坦承犯行，態度良好等一切情狀，分別量處如【附表
    2】「所犯罪名及處罰」欄所示之刑，並各定其應執行之刑
    如主文，以資懲儆。
  (六)應沒收物：
  1.另按毒品危害防制條例第19條第1項規定「犯第四條至第九
    條、第十二條、第十三條或第十四條第一項、第二項之罪者
    ，其供犯罪所用或因犯罪所得之財物，均沒收之，如全部或
    一部不能沒收時，追徵其價額或以其財產抵償之」，被告丙○○【附表1】各次販毒之所得現金，應於各次行為下諭知
    沒收，如不能沒收時以其財產抵償之。又被告丙○○就【附
    表1】之全部犯行，均與甲○○為共犯關係，共同正犯之犯
    罪所得為新臺幣時，因係合併計算，且於全部或一部不能沒
    收時，以其財產抵償之，為避免執行時發生重複沒收、抵償
    之情形，故各共同正犯之間係採連帶沒收主義，於裁判時僅
    諭知連帶沒收，不得就全體共同正犯之總所得對各該共同正
    犯分別重複諭知沒收；此與罰金刑應分別諭知、分別執行者
    不同（最高法院96年度臺上字第3450號、95年度臺上字第
    925號、94年度臺上字第7421號判決可資參照）。故被告丙○○、共犯甲○○共同販賣第一、二級毒品之犯罪所得2萬
    5150元，雖均未扣案，仍應依毒品危害防制條例第19條第1
    項規定及上開說明，併宣告連帶沒收，如全部或一部不能沒
    收時，以其等財產連帶抵償之（詳如【附表2】及主文所示
    ）。
  2.按最高法院97年度台上字第863號判決意旨；「毒品危害防
    制條例第19條第1項所規定因犯罪所得之財物，均沒收之，
    如全部或一部不能沒收時，追徵其價額或以其財產抵償之意
    旨，於所得者為金錢以外之其他財物而無法沒收時，應追徵
    其價額，使繳納與原物相當之價額；如所得之財物為金錢而
    無法沒收時，則應以其財產抵償之，不發生追徵價額之問題
    。」，未扣案之販賣海洛因所得洋菸四包（即廖家醮支付給
    被告丙○○轉交甲○○），應連帶沒收之，若不能沒收時，
    應追徵其價額（每包各價值50元）。
  3.本案其他犯案工具亦應沒收，詳述如下：
┌─────┬──────┬──────────────────┐
│查獲時間、│物品名稱    │應沒收之理由                        │
│地點      │            │                                    │
├─────┼──────┼──────────────────┤
│96年10月11│葡萄糖8包   │甲○○96年10月11日警訊已承認為其所有│
│日於彰化縣│            │，惟辯稱是配高血壓藥物服用的云云。此│
│大村鄉大橋│            │辯解不足採信，應認定此物品是預備稀釋│
│村慶安路  │            │海洛因再分裝賣出之工具。然此為消耗品│
│408巷85號 │            │，數量僅8小包，並不多，無法認定是自 │
│甲○○住處│            │96年8月丙○○參與時甲○○即持有之工 │
│          │            │具，罪疑惟輕，應認定是96年10月11日最│
│          │            │後一次販賣時所持有之工具。          │
│          ├──────┼──────────────────┤
│          │分裝袋2大包 │甲○○96年10月11日警訊已承認為其所有│
│          │            │，惟辯稱是分裝零錢使用云云，其辯解不│
│          │            │足採信，堪認定此物品是預備稀釋海洛因│
│          │            │再分裝賣出之工具，且數量不少，應已持│
│          │            │有相當時間，可認定共犯甲○○自96年8 │
│          │            │月間起已持有。                      │
│          ├──────┼──────────────────┤
│          │電子磅秤1臺 │甲○○96年10月11日警訊時雖否認為其所│
│          │            │有，然搜索照片顯示是由甲○○住處院子│
│          │            │石頭下所起出，依據丙○○之陳述，應認│
│          │            │定為甲○○所有，且據警卷中照片顯示其│
│          │            │外觀並非新穎，堪認已使用一段時間，故│
│          │            │認定自96年8月間起就已持有，反覆使用 │
│          │            │作為販賣時秤重之工具。又其上殘留且可│
│          │            │與磅秤析離之海洛因、甲基安非他命，因│
│          │            │無證據足認與本案有關，依從刑附隨於主│
│          │            │刑之原則，爰不於本案宣告沒收銷燬。  │
└─────┴──────┴──────────────────┘
  (七)不沒收物：
  1.本件被告丙○○共同販賣陳建志之海洛因一小包（淨重0.06
    公克），經法務部調查局鑑定書96年11月11日調科壹字第
    09623077970號鑑定書（影印附本院卷）確定為海洛因無誤
    ，然已完成交付，已脫離被告之實力支配，僅屬本件被告丙○○販賣之證物，自應於陳建志之毒品個案中，附隨於施用
    或持有罪名下諭知沒收，不應在本件被告丙○○販賣案件中
    宣告沒收。
  2.又扣案500元現金，被告丙○○辯稱是原來其自身所有之財
    物，至於陳建志購買海洛因支付之500元，已轉交甲○○，
    但警方未查扣到等語，而該扣案之5張100元紙鈔，經彰化縣
    警察局鑑定其上並無明顯指紋（見96年度偵字第9643號卷P.
    168），無法直接證明即為證人陳建志交付購毒之代價，基
    於罪疑惟輕原則，宜採信被告丙○○辯解，不認定為販毒所
    得，故不沒收。
  3.按最高法院89年度台上字第3434號判決意旨：「毒品危害防
    制條例第十九條規定，犯同條例第四條至第九條、第十二條
    、第十三條或第十四條第一項、第二項之罪者，其因犯罪所
    得之物，沒收之。所稱因犯罪所得之物，自以實際所得者為
    限，苟無所得或尚未取得者，自無從為沒收追繳之諭知。」
    ，證人吳正華賒欠之購毒款150元，被告丙○○及共犯甲○○並未實際獲利取該財物，故無從諭知沒收或抵償，併此序
    明。
五、至於證人己○○、戊○○於本院審理中虛偽陳述未向被告丙○○購買海洛因之證詞，涉犯偽證罪，應由檢察官另行依法
    處理。
六、適用法律：
  (一)刑事訴訟法第299條第1項前段。
  (二)毒品危害防制條例第4條第1、2項、第19條第1項，刑法第11
    條、第28條、第47條第1項、第55條、第59條、第51條第5款
    。證人保護法第14條第1項。
本案經檢察官郭玄義到庭執行職務。
中    華    民    國    97    年    4    月    22    日
                  刑事第八庭    審判長法官  李雅俐
                                法      官  唐中興
                                法      官  葉明松
以上正本證明與原本無異。
如不服本判決，應於判決送達後10日內，向本院提出上訴書狀，
上訴書狀應「敘述具體上訴理由」，並按他造當事人之人數附繕
本。「切勿逕送上級法院」。
中    華    民    國    97    年    4    月    22    日
                                書  記  官  施秀青
【附表2】丙○○（對應於【附表1】各次犯行）所犯罪名及處刑
┌─┬─┬───────┬─────────────────────┐
│編│販│販賣毒品之種類│所犯罪名及處罰                            │
│號│賣│、次數及價格  │                                          │
│  │對│（新臺幣）    │                                          │
│  │象│              │                                          │
├─┼─┼───────┼─────────────────────┤
│1 │陳│販賣海洛因1次 │丙○○共同販賣第一級毒品，累犯，處有期徒刑│
│  │建│，價金500元。 │玖年。扣案分裝袋貳大包、電子磅秤壹臺、葡萄│
│  │志│              │糖捌包，均沒收之；未扣案販賣第一級毒品所得│
│  │  │              │新台幣伍佰元連帶沒收之，如全部或一部不能沒│
│  │  │              │收時，以其財產連帶抵償之。                │
├─┼─┼───────┼─────────────────────┤
│2 │黃│販賣海洛因、甲│丙○○共同販賣第一級毒品，累犯，處有期徒刑│
│  │世│基安非他命各一│拾年。扣案分裝袋貳大包、電子磅秤壹臺，均沒│
│  │賢│包，價金各1000│收之；未扣案販賣第一、二級毒品所得新台幣貳│
│  │  │元。          │仟元連帶沒收之，如全部或一部不能沒收時，以│
│  │  │              │其財產連帶抵償之。                        │
├─┼─┼───────┼─────────────────────┤
│3 │吳│販賣海洛因1次 │丙○○共同販賣第一級毒品，累犯，處有期徒刑│
│  │正│僅取得價金850 │玖年。扣案分裝袋貳大包、電子磅秤壹臺，均沒│
│  │華│元，餘150元未 │收之；未扣案販賣第一級毒品所得新台幣捌佰伍│
│  │  │取得。        │拾元連帶沒收之，如全部或一部不能沒收時，以│
│  │  │              │其財產連帶抵償之。                        │
├─┼─┼───────┼─────────────────────┤
│4 │詹│由丙○○出面  │1.                                        │
│  │佳│交易海洛因，10│丙○○共同販賣第一級毒品，累犯，處有期徒刑│
│  │燕│次，每次價金  │玖年。扣案分裝袋貳大包、電子磅秤壹臺，均沒│
│  │  │1000元。      │收之；未扣案販賣第一級毒品所得新台幣壹仟元│
│  │  │              │連帶沒收之，如全部或一部不能沒收時，以其財│
│  │  │              │產連帶抵償之。                            │
│  │  │              │2.                                        │
│  │  │              │丙○○共同販賣第一級毒品，累犯，處有期徒刑│
│  │  │              │玖年。扣案分裝袋貳大包、電子磅秤壹臺，均沒│
│  │  │              │收之；未扣案販賣第一級毒品所得新台幣壹仟元│
│  │  │              │連帶沒收之，如全部或一部不能沒收時，以其財│
│  │  │              │產連帶抵償之。                            │
│  │  │              │3.                                        │
│  │  │              │丙○○共同販賣第一級毒品，累犯，處有期徒刑│
│  │  │              │玖年。扣案分裝袋貳大包、電子磅秤壹臺，均沒│
│  │  │              │收之；未扣案販賣第一級毒品所得新台幣壹仟元│
│  │  │              │連帶沒收之，如全部或一部不能沒收時，以其財│
│  │  │              │產連帶抵償之。                            │
│  │  │              │4.                                        │
│  │  │              │丙○○共同販賣第一級毒品，累犯，處有期徒刑│
│  │  │              │玖年。扣案分裝袋貳大包、電子磅秤壹臺，均沒│
│  │  │              │收之；未扣案販賣第一級毒品所得新台幣壹仟元│
│  │  │              │連帶沒收之，如全部或一部不能沒收時，以其財│
│  │  │              │產連帶抵償之。                            │
│  │  │              │5.                                        │
│  │  │              │丙○○共同販賣第一級毒品，累犯，處有期徒刑│
│  │  │              │玖年。扣案分裝袋貳大包、電子磅秤壹臺，均沒│
│  │  │              │收之；未扣案販賣第一級毒品所得新台幣壹仟元│
│  │  │              │連帶沒收之，如全部或一部不能沒收時，以其財│
│  │  │              │產連帶抵償之。                            │
│  │  │              │6.                                        │
│  │  │              │丙○○共同販賣第一級毒品，累犯，處有期徒刑│
│  │  │              │玖年。扣案分裝袋貳大包、電子磅秤壹臺，均沒│
│  │  │              │收之；未扣案販賣第一級毒品所得新台幣壹仟元│
│  │  │              │連帶沒收之，如全部或一部不能沒收時，以其財│
│  │  │              │產連帶抵償之。                            │
│  │  │              │7.                                        │
│  │  │              │丙○○共同販賣第一級毒品，累犯，處有期徒刑│
│  │  │              │玖年。扣案分裝袋貳大包、電子磅秤壹臺，均沒│
│  │  │              │收之；未扣案販賣第一級毒品所得新台幣壹仟元│
│  │  │              │連帶沒收之，如全部或一部不能沒收時，以其財│
│  │  │              │產連帶抵償之。                            │
│  │  │              │8.                                        │
│  │  │              │丙○○共同販賣第一級毒品，累犯，處有期徒刑│
│  │  │              │玖年。扣案分裝袋貳大包、電子磅秤壹臺，均沒│
│  │  │              │收之；未扣案販賣第一級毒品所得新台幣壹仟元│
│  │  │              │連帶沒收之，如全部或一部不能沒收時，以其財│
│  │  │              │產連帶抵償之。                            │
│  │  │              │9.                                        │
│  │  │              │丙○○共同販賣第一級毒品，累犯，處有期徒刑│
│  │  │              │玖年。扣案分裝袋貳大包、電子磅秤壹臺，均沒│
│  │  │              │收之；未扣案販賣第一級毒品所得新台幣壹仟元│
│  │  │              │連帶沒收之，如全部或一部不能沒收時，以其財│
│  │  │              │產連帶抵償之。                            │
│  │  │              │10.                                       │
│  │  │              │丙○○共同販賣第一級毒品，累犯，處有期徒刑│
│  │  │              │玖年。扣案分裝袋貳大包、電子磅秤壹臺，均沒│
│  │  │              │收之；未扣案販賣第一級毒品所得新台幣壹仟元│
│  │  │              │連帶沒收之，如全部或一部不能沒收時，以其財│
│  │  │              │產連帶抵償之。                            │
├─┼─┼───────┼─────────────────────┤
│5 │廖│販賣海洛因3次 │1.                                        │
│  │家│，價金分別為  │丙○○共同販賣第一級毒品，累犯，處有期徒刑│
│  │醮│1000元、500元 │玖年。扣案分裝袋貳大包、電子磅秤壹臺，均沒│
│  │  │、500元（其中 │收之；未扣案販賣第一級毒品所得新台幣壹仟元│
│  │  │300元以現金支 │連帶沒收之，如全部或一部不能沒收時，以其財│
│  │  │付，另200元以 │產連帶抵償之。                            │
│  │  │各價值50元之洋│2.                                        │
│  │  │煙共4包折抵。 │丙○○共同販賣第一級毒品，累犯，處有期徒刑│
│  │  │）            │玖年。扣案分裝袋貳大包、電子磅秤壹臺，均沒│
│  │  │              │收之；未扣案販賣第一級毒品所得新台幣伍佰元│
│  │  │              │連帶沒收之，如全部或一部不能沒收時，以其財│
│  │  │              │產連帶抵償之。                            │
│  │  │              │3.                                        │
│  │  │              │丙○○共同販賣第一級毒品，累犯，處有期徒刑│
│  │  │              │玖年。扣案分裝袋貳大包、電子磅秤壹臺，均沒│
│  │  │              │收之；未扣案販賣第一級毒品所得新台幣佰元│
│  │  │              │連帶沒收之，如全部或一部不能沒收時，以其財│
│  │  │              │產連帶抵償之。未扣案販賣第一級毒品所得洋菸│
│  │  │              │肆包連帶沒收之，如全部或一部不能沒收時，連│
│  │  │              │帶追徵其價額。                            │
├─┼─┼───────┼─────────────────────┤
│6 │林│販賣海洛因6次 │1.                                        │
│  │世│，每次價金1000│丙○○共同販賣第一級毒品，累犯，處有期徒刑│
│  │強│元            │玖年。扣案分裝袋貳大包、電子磅秤壹臺，均沒│
│  │  │              │收之；未扣案販賣第一級毒品所得新台幣壹仟元│
│  │  │              │連帶沒收之，如全部或一部不能沒收時，以其財│
│  │  │              │產連帶抵償之。                            │
│  │  │              │2.                                        │
│  │  │              │丙○○共同販賣第一級毒品，累犯，處有期徒刑│
│  │  │              │玖年。扣案分裝袋貳大包、電子磅秤壹臺，均沒│
│  │  │              │收之；未扣案販賣第一級毒品所得新台幣壹仟元│
│  │  │              │連帶沒收之，如全部或一部不能沒收時，以其財│
│  │  │              │產連帶抵償之。                            │
│  │  │              │3.                                        │
│  │  │              │丙○○共同販賣第一級毒品，累犯，處有期徒刑│
│  │  │              │玖年。扣案分裝袋貳大包、電子磅秤壹臺，均沒│
│  │  │              │收之；未扣案販賣第一級毒品所得新台幣壹仟元│
│  │  │              │連帶沒收之，如全部或一部不能沒收時，以其財│
│  │  │              │產連帶抵償之。                            │
│  │  │              │4.                                        │
│  │  │              │丙○○共同販賣第一級毒品，累犯，處有期徒刑│
│  │  │              │玖年。扣案分裝袋貳大包、電子磅秤壹臺，均沒│
│  │  │              │收之；未扣案販賣第一級毒品所得新台幣壹仟元│
│  │  │              │連帶沒收之，如全部或一部不能沒收時，以其財│
│  │  │              │產連帶抵償之。                            │
│  │  │              │5.                                        │
│  │  │              │丙○○共同販賣第一級毒品，累犯，處有期徒刑│
│  │  │              │玖年。扣案分裝袋貳大包、電子磅秤壹臺，均沒│
│  │  │              │收之；未扣案販賣第一級毒品所得新台幣壹仟元│
│  │  │              │連帶沒收之，如全部或一部不能沒收時，以其財│
│  │  │              │產連帶抵償之。                            │
│  │  │              │6.                                        │
│  │  │              │丙○○共同販賣第一級毒品，累犯，處有期徒刑│
│  │  │              │玖年。扣案分裝袋貳大包、電子磅秤壹臺，均沒│
│  │  │              │收之；未扣案販賣第一級毒品所得新台幣壹仟元│
│  │  │              │連帶沒收之，如全部或一部不能沒收時，以其財│
│  │  │              │產連帶抵償之。                            │
├─┼─┼───────┼─────────────────────┤
│7 │黃│販賣海洛因4次 │1.                                        │
│  │秋│，每次1000元  │丙○○共同販賣第一級毒品，累犯，處有期徒刑│
│  │萍│              │玖年。扣案分裝袋貳大包、電子磅秤壹臺，均沒│
│  │  │              │收之；未扣案販賣第一級毒品所得新台幣壹仟元│
│  │  │              │連帶沒收之，如全部或一部不能沒收時，以其財│
│  │  │              │產連帶抵償之。                            │
│  │  │              │2.                                        │
│  │  │              │丙○○共同販賣第一級毒品，累犯，處有期徒刑│
│  │  │              │玖年。扣案分裝袋貳大包、電子磅秤壹臺，均沒│
│  │  │              │收之；未扣案販賣第一級毒品所得新台幣壹仟元│
│  │  │              │連帶沒收之，如全部或一部不能沒收時，以其財│
│  │  │              │產連帶抵償之。                            │
│  │  │              │3.                                        │
│  │  │              │丙○○共同販賣第一級毒品，累犯，處有期徒刑│
│  │  │              │玖年。扣案分裝袋貳大包、電子磅秤壹臺，均沒│
│  │  │              │收之；未扣案販賣第一級毒品所得新台幣壹仟元│
│  │  │              │連帶沒收之，如全部或一部不能沒收時，以其財│
│  │  │              │產連帶抵償之。                            │
│  │  │              │4.                                        │
│  │  │              │丙○○共同販賣第一級毒品，累犯，處有期徒刑│
│  │  │              │玖年。扣案分裝袋貳大包、電子磅秤壹臺，均沒│
│  │  │              │收之；未扣案販賣第一級毒品所得新台幣壹仟元│
│  │  │              │連帶沒收之，如全部或一部不能沒收時，以其財│
│  │  │              │產連帶抵償之。                            │
└─┴─┴───────┴─────────────────────┘
【附錄本案論罪法條】
毒品危害防制條例第4條
製造、運輸、販賣第一級毒品者，處死刑或無期徒刑；處無期徒
刑者，得併科新臺幣 1 千萬元以下罰金。
製造、運輸、販賣第二級毒品者，處無期徒刑或 7 年以上有期徒
刑，得併科新臺幣 7 百萬元以下罰金。
製造、運輸、販賣第三級毒品者，處 5 年以上有期徒刑，得併科
新臺幣 5 百萬元以下罰金。
製造、運輸、販賣第四級毒品者，處 3 年以上 10 年以下有期徒
刑，得併科新臺幣 3 百萬元以下罰金。
製造、運輸、販賣專供製造或施用毒品之器具者，處 1 年以上 7
年以下有期徒刑，得併科新臺幣 1 百萬元以下罰金。
前五項之未遂犯罰之。


司法院資訊處製作；財團法人民間司法改革基金會備份。
